# 关于转让公司股权时涉及到部分权利保留的会计处理

提问人：小王子会 计 时间：2021-01-05 15:35:00
请教陈版及各位高手。B公司为A公司的全资子公司，B公司名下有一块土地，初始入账价值仅为 10 万元。A公司与C房地产公司想针对该土地进行联合开发，因此想引入C作为投资者对B进行增资。由于增资时，该土地账面价值较低，且由于年限较久，存在被政府无偿收回风险，所以评估值无法确定。所以双方约定A公司先保留对B公司名下土地收益权，待土地价值明确后再进行操作。后续A向C转让持有B公司65%股权，并约定继续享有土地的收益权。在这样的增资协议中，该土地收益权如何提现？是否可以作为可变对价进行处理？

回答人：chenyiwei
由于条款很不清晰，也没有最终确定，因此无法判断具体的会计处理。但一般理解，A对于B取得C的投资款，在A的合并报表层面确认为负债，该土地的价值在B的报表，以及A的合并报表中都暂不体现，到条款明确，以及将土地的控制权转移给C后，再进行终止确认的会计处理。